臺灣花蓮地方法院刑事判決　　　　　　　94年度簡上字第59號
　　上　訴　人
　　即　被　告　　甲○○
上列上訴人即被告因違反毒品危害防制條例案件，不服本院中華
民國94年5月8日94年度花簡字第237 號第一審判決提起上訴（聲
請簡易判決處刑案號：臺灣花蓮地方法院檢察署94年毒偵字第16
3 號），本院管轄第二審之法院依通常程序審理，並自為第一審
判決如下：
    主  文
原判決撤銷。
本件公訴不受理。
    理  由
一、本件聲請簡易判決處刑意旨略以：被告甲○○前因施用第二
    級毒品案件，經觀察、勒戒後，均認無繼續施用毒品之傾向
    ，由臺灣花蓮地方法院檢察署檢察官於民國91年11月29日日
    以91 年度毒偵字第483號不起訴處分確定。被告復於93年11
    月26日中午12時回溯96小時前某時，在某不詳處所施用第二
    級毒品安非他命一次，嗣為警於同日持本院法官簽發之搜索
    票，搜索其住處時，當場查獲第二級毒品安非他命二小包（
    毛重2.1公克），因而查獲。因認被告涉違反毒品危害防制
    條例第10條第2項之施用第二級毒品罪嫌。
二、按被告死亡者，應諭知不受理之判決，並得不經言詞辯論為
    之，刑事訴訟法第303條第5款、第307 條定有明文。又依刑
    事訴訟法第452條、第451條第4項但書第3款規定，檢察官聲
    請以簡易判決處刑案件，法院審理後認應為不受理判決之諭
    知者，應適用通常程序審判之。
三、查本件上訴人即被告甲○○業於94 年8月15日死亡，此有死
    亡證明書影本及戶役政連結作業系統查詢之被告個人基本資
    料各一份在卷可稽。被告既已死亡，依前開規定，應諭知不
    受理之判決。又本件被告係於原審判決（於94年5月8日判決
    ）後，在上訴程序中死亡，被告死亡，依前開規定，應為不
    受理判決，即毋庸從實體上審究被告上訴主張有無理由，原
    審援引聲請簡易判決處刑書記載之犯罪事實及證據，所為判
    處被告有期徒刑五月之實體判決，就現在觀之，即有未洽，
    自應由本院依刑事訴訟法第455條之1第3項之規定，準用同
    法第369條第1項前段之規定，將原判決撤銷，另依第一審通
    常程序，不經言詞辯論為不受理判決之諭知（法院辦理刑事
    訴訟簡易程序案件應行注意事項第14點參照）。
據上論斷，應依刑事訴訟法第452 條、455條之1第1項、第3項、
第369條第1項、第364條、第303條第5款、第307條，判決如主文
。
中　　華　　民　　國　　94　　年　 　9　　月　 　8　　日
                        臺灣花蓮地方法院刑事第三庭
                                   審判長   鄭培麗
                                   法  官   楊仲農
　　　　　　　　　                 法　官　 張嘉芬
上列正本證明與原本無異。
如對本判決不服，應於送達後10日內，向本院提出上訴狀。（應
抄附繕本）
                                   書記官
中　　華　　民　　國　　94　　年　　9　　月   　13　　日
